臺灣新竹地方法院刑事判決
110年度交易字第580號
公  訴  人  臺灣新竹地方檢察署檢察官
被      告  黃廷佑


上列被告因過失傷害案件，經檢察官提起公訴（110 年度偵字第
7990號），被告於本院準備程序中，就被訴事實為有罪之陳述，
經依簡式審判程序判決如下：
    主  文
黃廷佑犯過失傷害罪，處拘役伍拾日，如易科罰金，以新臺幣壹
仟元折算壹日。
    犯 罪 事 實
黃廷佑於民國110年1月31日23時許，駕駛車牌號碼0000-00號自用
小貨車，沿新竹縣竹東鎮北興路1段由西往東方向行駛，行至北興
路1段563號前停車欲搬運貨品時，本應注意在設有禁止臨時停車
標誌、標線處所不得臨時停車，而依當時情形又無不能注意之情
事，竟疏未注意及此，貿然在該處設有禁止臨時停車線（即紅線
）路段臨時停車而占用該處外側車道，且因將後車斗擋板放下，
更使他人難以注意該車雙黃燈，適有林子凱騎乘車牌號碼000-000
0號普通重型機車，於同日23時16分許，沿同向行駛至該處時，因
未發覺上情閃避不及而發生擦撞，致林子凱受有右手第三指肌腱
斷裂、右手多處撕裂傷等傷害。
    理  由
一、訊據被告黃廷佑對上揭犯行坦承不諱，核與告訴人林子凱於
    警詢中指訴之情節大致相符，並有臺北榮民總醫院新竹分院
    診斷證明書1紙、警員職務報告、道路交通事故現場圖、道
    路交通事故調查報告表（一）、（二）、新竹縣政府警察局
    舉發違反道路交通管理事件通知單各1份、現場及告訴人受傷
    照片共22張等在卷可稽，堪認被告之任意性自白與事實相符
    。綜上，本件事證已臻明確，被告犯行堪以認定，應依法論
    罪科刑。
二、核被告所為，係犯刑法第284條前段之過失傷害罪。又被告
    於肇事後於未被有偵查犯罪職權之機關或公務人員發覺前，
    即向據報前往現場處理之警員坦承肇事，此觀被告於110年1
    月31日23時16分起之第一次調查筆錄內容自明，是被告對於
    未發覺之犯罪自首而接受裁判，符合自首要件，爰依刑法第
    62條前段之規定，減輕其刑。
三、科刑：
　　爰以行為人之責任為基礎，審酌告訴人因本案受有上開傷勢
　　，確已影響其健康及生活，另考量被告始終坦承犯行，與告
    訴人於偵查中曾至調解委員會調解，然與告訴人所主張之金
    額尚有落差而無結果，復經本院排定調解期日，然被告到場
    而告訴人未到故無從洽談，堪認被告非毫無彌補告訴人之心
    ，嗣告訴人經合法通知仍未於本院準備程序到場，是尚無法
    確認告訴人對和解條件之意見，兼衡被告就本件車禍事故之
    過失情節、告訴人之傷勢，暨被告之素行、智識程度、工作
    、家庭經濟狀況等一切情狀，量處如主文所示之刑，並諭知
    易科罰金之折算標準。
四、依刑事訴訟法第273條之1 第1項、第299條第1項前段，判決
    如主文。 
本案經檢察官劉晏如提起公訴，檢察官陳中順到庭執行職務。
中　　華　　民　　國　　 111　　年　　 1 　　月 　26  日
                      刑事第八庭  法  官  潘韋廷
以上正本證明與原本無異。
如不服本判決應於收受本判決後20日內向本院提出上訴書狀，上
訴書狀應敘述具體理由。上訴書狀未敘述上訴理由者，應於上訴
期間屆滿後20日內補提理由書狀於本院(均須按他造當事人之人
數附繕本 )「切勿逕送上級法院」。 
中　　華　　民　　國　　111 　年　　1 　　月　　26　　日
                                  書記官  彭筠凱
附錄論罪科刑法條：
刑法第284條
因過失傷害人者，處1 年以下有期徒刑、拘役或10萬元以下罰金
；致重傷者，處3 年以下有期徒刑、拘役或30萬元以下罰金。